最高法院刑事判決　　　　　　　　　　　　　　　九十三年度台上字第四四一五號
　　上　訴　人　甲○○
　　　　　　　　　　　　（現另案借提執行中）
　　　　　　　　乙○○
右上訴人等因違反槍砲彈藥刀械管制條例案件，不服台灣高等法院台中分院中華民國
九十三年三月二十三日第二審判決（九十三年度上訴字第一三三號，起訴案號：台灣
彰化地方法院檢察署九十一年度偵字第六０八九、六三０五、八八四五、八八四七號
），提起上訴，本院判決如左：
    主  文
原判決關於甲○○寄藏槍彈暨其定應執行刑部分及乙○○部分撤銷，發回台灣高等法
院台中分院。
甲○○其他上訴駁回。
    理  由
一發回部分
本件原判決撤銷第一審關於上訴人甲○○寄藏槍彈部分不當判決，改判仍依想像競合
犯之例，從一重論處上訴人甲○○未經許可，寄藏手槍，累犯罪刑。另維持第一審依
牽連犯之例，論處上訴人乙○○共同未經許可，持有手槍累犯罪刑，駁回上訴人乙○
○在第二審之上訴，固非無見。
惟查：(一)、按刑事訴訟法第一百五十九條第一項規定，被告以外之人於審判外之言詞
或書面陳述，除法律有規定者外，不得作為證據。而所謂被告以外之人，不以證人為
限，共同被告、共犯及被害人於審判外之陳述，均屬之。本件原判決事實三｜(二)、項
內認定上訴人乙○○與甲○○共同恐嚇取財之犯行，遽以採用被害人莊昆濫於警訊中
之指述，作為論處上訴人等有罪之裁判基礎，卻疏未於審判中傳訊被害人莊昆濫到庭
進行交互詰問，已有違未經合法調查之證據，均不得作為判斷依據之規定，並有損及
上訴人等反對詰問訴訟防禦權之行使，其採證即難謂與法無違。(二)、再被告之自白非
出於強暴、脅迫、利誘、詐欺、疲勞訊問、違法羈押或其他不正之方法，且與事實相
符者，得為證據，固據刑事訴訟法第一百五十六條第一項所明定。本件上訴人甲○○
主張民國（下同）九十一年九月五日凌晨二時多遭逮捕後至作成警訊筆錄間有遭刑求
（見一審卷第(二)宗第三八二頁背面）。另又主張同日及同月十日之警訊筆錄均係由員
警做好後，再由上訴人甲○○照唸等情（見同上筆錄），且上訴人甲○○於九十一年
九月五日移送台灣彰化地方法院聲請羈押時，即向承辦法官主張遭刑求，警訊所言不
實在，法官並當庭勘驗甲○○之左手內腕部確有一‧八公分長度紅色斑點（見九十一
年聲羈字第一五七號卷第四頁）。而第一審法院於九十二年十一月二十四日進行審判
程序時，勘驗上開日期之警訊錄影帶。其勘驗結果顯示九十一年九月五日及同月十日
之警訊筆錄，均係警員已經做好上訴人甲○○之筆錄，然後由員警一問一答方式，由
甲○○按照筆錄紀載內容回答無誤（見第一審卷第二宗第三八二頁至三八三頁）。參
以九十一年九月五日為上訴人甲○○製作警訊筆錄之證人彰化縣警察局二林分局員警
許冠民於第一審亦證稱：「（依照錄影帶所示，你唸的筆錄，如何製作出來的？）錄
音之前，都是依照被告自白的內容整理後，作成筆錄，我們再讓被告看，看我們所記
載的和被告的事實是否相符。」、「（沒有看到筆錄之前的自白，證人於錄影前，如
何訊問被告得到被告之自白？）錄影前被告已有回答，逐項指訴，我們先問被告問題
，被告回答，我們再謄寫到筆錄上面。」等語以觀（見第一審卷第(二)宗第三八五頁背
面）。第一審程序雖有對上訴人甲○○遭刑求，以及警訊筆錄之作成是否有瑕疵，予
以勘驗警訊錄影帶進行調查，惟於判決理由內並未就此調查之結果具體說明上訴人上
開警訊筆錄得作為證據之理由，亦嫌理由不備。況原判決既將上訴人甲○○於偵查中
之供述採為認定其及共同被告即上訴人乙○○有罪之證據，竟未敘明何以得依傳聞證
據法則之例外，採信此項偵查中供詞的法律上依據，自亦有理由不備之違法。依上所
述，上訴人等上訴意旨執此指摘原判決此部分不當，非無理由，應認有撤銷發回更審
之原因。
二駁回部分
按刑事訴訟法第三百七十六條所列各罪之案件，經第二審判決者，不得上訴於第三審
法院，為該法所明定。本件上訴人甲○○另犯恐嚇危害安全及恐嚇取財等部分，原審
係分依刑法第三百零五條、同法第三百四十六條第一項論處罪刑，查各該條係刑事訴
訟法第三百七十六條第一、六款之案件。依首開說明，既經第二審判決，自不得上訴
於第三審法院，上訴人猶復提起上訴，顯為法所不許，應予駁回。
據上論結，應依刑事訴訟法第三百九十七條、第四百零一條、第三百九十五條前段，
判決如主文。
中　　　華　　　民　　　國　　九十三　　年　　　八　　　月　　二十六　　日
                              最高法院刑事第十庭
                                  審判長法官  呂　潮　澤
                                        法官  孫　增　同
                                        法官  吳　昭　瑩
                                        法官  劉　介　民
                                        法官  陳　東　誥
      右正本證明與原本無異
                                              書  記  官
中　　　華　　　民　　　國　　九十三　　年　　　九　　　月　　　一　　　日
                                                                    Ｍ
